臺灣彰化地方法院民事裁定　九十二年度訴更字第四號
　　原　　　告　丑○○
　　　　　　　　寅○○
　　　　　　　　卯○○
　　法定代理人　巳○○
　　訴訟代理人　林世祿律師
　　複　代理人　甲○○　　　住.
　　被　　　告　乙○○　　　住.
　　　　　　　　庚○○　　　住.
　　　　　　　　癸○○　　　住.
　　右　一　人
　　訴訟代理人　子○○　　　住.
　　被　　　告　己○○　　　住.
　　訴訟代理人　戊○○○　　住.
　　被　　　告　壬○○　　　住.
　　　　　　　　辛○○　　　住.
　　　　　　　　丁○○　　　住.
　　　　　　　　丙○○　　　住.
　 　　　　　　 辰○○　　　.
右當事人間請求確認通行權等事件，原告對本院民國九十一年十一月二十六日九十年
度訴字第一四九號判決提起上訴，經台灣高等法院台中分院發回，本院裁定如左：
    主　　文
原告之訴及假執行之聲請均駁回。
訴訟費用由原告負擔。
    理　　由
一、按原告之訴，其訴訟標的為確定判決之效力所及者，法院應以裁定駁回之，民事
    訴訟法第二百四十九條第一項第七款定有明文。又除別有規定外，確定之終局判
    決就經裁判之訴訟標的，有既判力；確定判決，除當事人外，對於訴訟繫屬後為
    當事人之繼受人者，及為當事人或其繼受人占有請求之標的物者，亦有效力。民
    事訴訟法第四百條第一項、第四百零一條第一項分別定有明文。
二、本件原告起訴主張略以：其等所共有坐落彰化縣花壇鄉○○段六四五地號土地（
    下稱系爭土地）屬袋地，有經由被告辰○○所有同段六四八之七地號土地、被告
    己○○所有同段六四八之六地號土地、被告癸○○所有同段六四八之五地號土地
    、被告乙○○、庚○○、壬○○、丙○○、丁○○共有同段六四八之四地號土地
    、被告辛○○所有同段六四八之一地號土地通行之必要，爰請求確認原告對被告
    所有之上開土地即如附圖所示編號Ｇ、Ｆ、Ｅ、Ｃ、Ｂ部分土地之通行權存在。
    被告等應容忍原告等在上開土地開設道路，並不得妨礙原告等通行等語。
三、經查，系爭土地於重測前為彰化縣花壇鄉○○段金屯小段一七五之一地號土地，
    而被告等前開五筆土地原均同屬同小段一七八地號土地，經分割而成該五筆土地
    ，有土地登記簿謄本在卷足稽。原告於民國八十三年間曾就前開土地通行權之法
    律關係起訴，並經本院於八十四年五月三十日以八十三年度訴字第六九三號判決
    原告勝訴確定在案，亦聲請彰化縣花壇鄉調解委員會調解成立，雙方約定如本院
    前開判決所確認部分之土地供作永久道路通行之用，兩造不得妨礙通行，由原告
    給付新台幣一百三十萬元以補償，該調解書並經本院准予核定在案，有原告所提
    上開事件之民事判決及調解書在卷可稽。而本件原告請求確認通行權之範圍，與
    本院上開確定判決確認之通行範圍相同，業經原告陳明「我們主張通行的道路是
    八十三年度訴字第六九三號所判的道路」在卷（見本院九十二年八月二十六日言
    詞辯論筆錄）。雖本院前開確認通行權確定判決確認之通行土地即彰化縣花壇鄉
    ○○段金屯小段一七八地號土地，曾經重測及分割，原地段名稱及地號有變更，
    然經本院會同彰化縣彰化地政事務人員履勘測量，本件原告所請求之通行巷道為
    如附圖所示編號Ａ至編號Ｅ部分土地，嗣經本院囑託彰化縣彰化地政事務所將附
    圖所示通行巷道與本院上開確定判決之通行巷道套繪結果，在不考慮地籍線，僅
    就巷道考量下，二者之地形及範圍大致相符，僅有極小之誤差，此有彰化縣彰化
    地政事務所九十三年一月六日彰地二字第０九三００００一八０號函及所附複丈
    成果圖在卷可稽，堪認本件原告請求確認通行權之範圍，與前開確定判決確認通
    行權之範圍相同。又本件被告乙○○、庚○○、癸○○、己○○、壬○○、辛○○、丁○○、丙○○為本院上開確定判決之被告；而該確定判決之另一被告李火
    土死亡後，其所有之坐落彰化縣花壇鄉○○段六四八之七地號土地，則由李陳麗
    花、李延利、李延逸、李延郎繼承取得後，於九十一年六月二十日讓與被告辰○○，由被告辰○○輾轉繼受取得，此有土地登記謄本、戶籍謄本附卷為憑，被告
    辰○○於九十二年八月十五日並依民事訴訟法第二百五十四條規定聲請承當訴訟
    ，且經原告及被告李陳麗花、李延利、李延逸、李延郎同意其承當訴訟，故被告
    辰○○應為上開確定判決既判力主觀範圍所及之人。則本件原告之訴，其訴訟標
    的為本院八十三年度訴字第六九三號確定判決效力所及，此瑕疵並不可以補正，
    原告之訴即屬不合法，應予駁回。又原告之訴既經駁回，其假執行之聲請已失所
    附麗，併駁回之。
四、依民事訴訟法第二百四十九條第一項第七款、第九十五條、第七十八條、第八十
    五條第一項前段，裁定如主文。
中　　　華　　　民　　　國　　九十三　　年　　　五　　　月　　 十八　　 日
                                    臺灣彰化地方法院民事第二庭
~B法　　　官　羅秀緞
右為正本係照原本作成。
如對本判決上訴須於判決送達後十日內向本院提出抗告狀。
中　　　華　　　民　　　國　　九十三　　年　　　五　　　月　　 二十一　 日
~B法院書記官　邱柏滄
